臺灣高等法院刑事判決　　　　　　　　94年度上易字第1149號
上　訴　人
即　被　告　甲○○
　　　　　　（原名陳晉仕）
上列上訴人即被告因恐嚇取財案件，不服臺灣士林地方法院94年
度易字第149 號，中華民國94年5 月26日第一審判決（聲請簡易
判決處刑案號：臺灣士林地方法院檢察署93年度偵緝字第922 號
），提起上訴，本院判決如下：
    主  文
上訴駁回。
    事  實
一、甲○○於民國（下同）92年10月間某日，見姓名、年籍不詳
    綽號「阿寶」之成年男子所刊登徵求買受銀行或郵局存摺、
    提款卡之報紙廣告，明知將銀行存摺、提款卡等帳戶資料賣
    予不熟識之他人使用，將幫助該人作為恐嚇取財等犯罪之用
    ，致使被害人及員警追查無門，仍因缺錢花用而基於幫助犯
    罪之故意，於92年10月28日，至國泰世華銀行新店分行申請
    開立000000000000號存款帳戶，並取得存摺及提款卡後，依
    綽號「阿寶」者之指示，前往臺北縣泰山鄉○○路之麥當勞
    速食店，將存摺、提款卡、印章、密碼等資料交予自稱受綽
    號「阿寶」者委託之不詳姓名、年籍成年男子，並收受該男
    子當場交付之新臺幣（下同）2,000 元報酬。翌日（92年10
    月29日）上午6 時許，綽號「阿寶」者及自稱受「阿寶」委
    託之男子所組成之恐嚇取財集團，基於意圖為自己不法所有
    之犯意聯絡，先在臺北市士林區○○○路○ 段190 巷13號乙
    ○○住處門口放置內容記載乙○○之行動電話號碼、使用車
    輛車牌號碼、配偶、友人姓名等資料及甲○○上揭帳戶之信
    件，再撥打乙○○所使用之0000000000號行動電話，向乙○
    ○恫稱：「謝董，飯店生意作得那麼好，外面還養女人，會
    破壞飯店聲譽，如果不想讓消息外洩，就依信件上之帳號，
    匯入2, 000,000元」等語，並接續撥打上開電話，於語音信
    箱留言恐嚇：「明天中午12點以前，將錢匯入戶頭內，這錢
    是兄弟跑路向你要的」、「你敢報警，沒關係，你試試看，
    我一定要堵到你。如果你跑去避，沒關係，我會去找你老婆
    ，要不然我會去找你的女朋友」等語，使乙○○心生畏懼。
    惟因乙○○旋即報警處理，致該集團尚未得財。
二、案經乙○○訴由臺北市政府警察局北投分局報請臺灣士林地
    方法院檢察署檢察官偵查後向原審法院簡易庭聲請以簡易判
    決處刑，經原審法院簡易庭移送刑事庭改依通常程序審理。
    理  由
一、上揭事實，業據證人即告訴人乙○○於本院審理時具結指證
    綦詳，並有被告甲○○開戶時提出之身分證影本、印鑑卡、
    開戶時監視錄影帶翻拍之照片4 幀、恐嚇信件、告訴人所使
    用之0000000000號行動電話語音信箱留言譯文等在卷可資佐
    證；被告甲○○就將所開立之國泰世華銀行新店分行帳戶出
    賣予綽號「阿寶」者所組成之集團得款2,000 元之事實，亦
    供認不諱。被告之自白核與事實相符，自堪採為對其不利認
    定之依據。本件事證明確，被告之犯行洵堪認定。
二、按綽號「阿寶」者與所組集團成員向告訴人恫嚇尚未得款之
    所為，係共犯刑法第346 條第3 項、第1 項之恐嚇取財未遂
    罪，依刑法第26條前段之規定，得按既遂犯之刑減輕之。核
    被告甲○○幫助綽號「阿寶」等人犯恐嚇取財罪，為幫助犯
    ，應依刑法第30條第2 項之規定，按正犯即綽號「阿寶」等
    人所犯之共同恐嚇取財未遂之刑，遞減輕之。
三、原審基此認定，援引依刑事訴訟法第299 條第1 項前段、刑
    法第30條、第28條、第346 條第3 項、第1 項、第26條前段
    、罰金罰鍰提高標準條例第1 條前段、第2 條等規定，經審
    酌被告因貪圖小利，出售銀行帳戶助長他人犯恐嚇取財罪，
    對社會秩序之影響頗鉅，惟犯罪所得非鉅，且於犯後坦承犯
    行態度尚稱良好，及其品行、智識程度等一切情狀，量處有
    期徒刑4月，並諭知如易科罰金之折算標準為以銀元300元折
    算1 日。經核其認事及用法，均無違誤，量刑亦甚允當，應
    予維持。
四、被告提起上訴意旨以其因生活困窘，不得已而出售銀行帳戶
    ，得款甚微，並未與綽號「阿寶」者所組成之集團共謀對告
    訴人恐嚇取財，所為與恐嚇取財罪之構成要件並不相當云云
    ，核無理由，應予駁回。
據上論斷，應依刑事訴訟法第368 條，判決如主文。
本案經檢察官鍾鳳玲到庭執行職務
中　　華　　民　　國　　94　　年　　9　　月　　20　　日
　　　　　　　　　刑事第十八庭審判長法　官  吳昭瑩
　　　　　　　　　　　　　　　　    法　官  李英勇
　　　　　　　 　 　　　　　　　　　法　官  王麗莉
以上正本證明與原本無異。
不得上訴。
                                    書記官  蘇秋
中　　華　　民　　國　　94　　年　　9 　　月　　21　　日
附錄本案論罪科刑法條：
刑法第346 條第3 項、第1 項
意圖為自己或第 3 人不法之所有，以恐嚇使人將本人或第 3 人
之物交付者，處六月以上五年以下有期徒刑，得併科1000元以下
罰金。
前二項之未遂犯罰之。
